JUAN DE LA CRUZ GARCÍA GARCÍA

PROGRAMADOR SENIOR

@ jcruzgar@gmail.com **S** icruzgar

http://jdlcgarcia.es

@jdlcgarcia

RESUMEN PROFESIONAL

Desarrollador de software con más de 10 años de experiencia, especializado en herramientas de procesado masivo de datos, E-Commerce, instalación y personalización de CMS, análisis técnico y estadística. Orientado al equipo, líder firme, creativo, profesional y con habilidades analíticas. Avido de aprender nuevas tecnologías y aplicarlas a proyectos existentes. Enfocado en la calidad tanto en código como en metodología.

DESTACADO

Backend Frontend Project Management

IDIOMAS

Spanish English German

HABILIDADES DE COMUNICACIÓN

Liderazgo.

Actitud resolutiva frente a los problemas. Responsabilidad.

Orientado a trabajo en equipo. Auto motivación.

HABILIDADES TÉCNICAS

Pensamiento analítico y matemático. Gestión de múltiples prioridades. Gestión transversal de proyectos.

OTRAS

Carnet de conducir B y vehículo propio.

EXPERIENCIA LABORAL

AAREON GROUP - JOBIMPULSE

Senior Backend Developer

Desarrollo de módulos independientes para CMS propio, coordinación de integración entre equipos de frontend y backend. Análisis y planificación de proyectos. Refactorización de código antiquo utilizando SOLID y TDD.

2021

2019

2011

2008

2019 - 2021

Tareas: Desarrollo backend (PHP) y frontend (Angular) Destacado: Módulos para extender el CMS propio

WATA FACTORY

Programador Senior Desarrollo en PHP de herramientas para clientes. Mantenimiento de herramientas siguiendo el flujo de trabajo del cliente. Desarrollo de la web corporativa. Líder del equipo de desarrollos externos.

EMPRESA PROVINCIAL DE INFORMACIÓN DE CÁDIZ S.A

Software Developer

Desarrollo de nuevos proyectos para gestionar pequeños y medianos grupos de trabajo. Soporte de herramientas existentes propias. Administración de Joomla y Redmine. Análisis de soluciones. Mejora de flujos de trabajo. Migración de código a servidores con versiones

Tareas: Desarrollo con PHP, MySQL y JavaScript. Soporte técnico al usuario.

Destacado: Implantación de buenas prácticas de programación en PHP

BASEBONE 2018 - 2019 Programador Senior

Desarrollo de nuevas funcionalidades para un sistema de enrutado de tráfico de alta capacidad diseñado para plataformas de entretenimiento en economías emergentes. Soporte de herramientas existentes. Integración de sistemas de terceros mediante API. Tareas: Desarrollo Backend (PHP, Java) y frontend (HTML+CSS+JavaScript), asistencia al usuario, pasarelas mediante API. Destacado: Integración entre CRM propietario y herramientas de terceros (Hubspot, HasOffers)

OASHOPS 2017 - 2018

Senior Developer

Desarrollo de un gestor de marketplace propio.

Tareas: Diseño de base de datos (PostgreSQL), desarrollo backend (PHP), revisión de código, implementación de metodologías agiles puras (SCRUM), tests unitarios y de integración.

Destacado: Diseño de módulos escalables para el producto.

2016 - 2017 **ATSISTEMAS**

Senior Developer

Desarrollo de herramientas web de forma exclusiva para una empresa multinacional de banca. Análisis de arquitectura y pre-venta para potenciales clientes.

Tareas: Configuración de entornos de desarrollo (LAMP), desarrollo backend (PHP, ShellScript) y frontend (HTML+CSS+JavaScript), integración API, implementación de metodologías agiles (SCRUM), tests, arquitectura y análisis de proyectos.

Destacado: Creación de sistema de tickets personalizado con integración de sistemas de terceros.

INTERESSE S.A. DE C.V. 2014 - 2016 Full Stack Developer

Diseño y desarrollo de herramientas internas, microsites, paneles de control y gestores de estadísticas orientadas a la gestión y contratación

de pólizas de seguros. Miembro del comité de seguridad, responsable de la seguridad y calidad del código. Tareas: migración de lógica en PHP a procedimientos almacenados en MySQL, soporte a usuarios, desarrollo frontend y backend, desarrollo orientado a SEO, integració de Google AdWords, integración de pasarelas de pago, coordinación con el equipo de infraestructura para el plan

de actualización de versiones del entorno de desarrollo y de producción. Destacado: Panel de control y automatizaciones para una estrategia de marketing de 360 grados, panel de control de estadísticas, Statistics Dashboard, portal de eCommerce para vender pólizas de seguros de forma individual

2012 - 2014 ORBITALIA

Web developer Arquitectura, diseño y desarrollo de páginas web, tiendas electrónicas, blogs, directorios y CRMs para distintos clientes.

Tareas: Instalación de servidores LAMP y configuración personalizada, diseño de modelos de datos, desarrollo desde cero (PHP 5.4-5.6) o con

Frameworks (Symfony), desarrollo backend y frontend, diseño responsivo, investigación SEO y ejecución en código, análisis de interacción del usuario (Google Analytics), A/B testing. Destacado: Portal eCommerce hecho desde cero, Gestor de directorios.

EMPRESA PROVINCIAL DE INFORMACIÓN DE CÁDIZ S.A

Programador

Desarrollo de nuevas funcionalidades para un gestor de impuestos a nivel provincial. Soporte de herramientas existentes. Tareas: Desarrollo backend (Oracle PL/SQL, Java), soporte técnico al usuario.

Destacado: Desarrollo de Paquetes Oracle

EDUCACIÓN

ESCUELA SUPERIOR DE INGENIERÍA - UNIVERSIDAD DE CÁDIZ Ingeniero en informática	2004 - 2010
KMMX - SECRETARÍA DE TRABAJO Y PREVISIÓN SOCIAL WordPress Avanzado	2016
CURSO ONLINE - ESCUELA DE ORGANIZACIÓN INDUSTRIAL Curso de Analítica Web	2016
CURSO ONLINE - UNIVERSITY OF MARYLAND Programming Mobile Applications for Android Handheld Systems	2014
CURSO ONLINE - UNIVERSIDAD NACIONAL DE EDUCACIÓN A DISTANCIA Desarrollo de Aplicaciones Web para el Comercio Electrónico. Tiendas Virtuales	2013
PRÁCTICAS	
SERVICIO PROVINCIAL DE RECAUDACIÓN Y GESTIÓN TRIBUTARIA – DIPUTACIÓN DE CÁDIZ Programador y tareas de mantenimiento	2010
SERVICIO CENTRAL DE BIBLIOTECA – UNIVERSIDAD DE CÁDIZ Programador web	2009

COMPETENCIAS DIGITALES

Experto en procesado de imágenes

SERVICIO CENTRAL DE BIBLIOTECA – UNIVERSIDAD DE CÁDIZ

DESARROLLO WEB Lenguajes de diseño web

HTML + CSS PHP Javascript Frameworks PHP Zend Laravel/Lumen Symfony Bases de datos **SOL** Server PostgreSQL Oracle Mysql **GESTIÓN DE PROYECTOS** SCRUM Continuous Integration Code versioning tools lira/Upsource/Github

OTRAS COMPETENCIAS DE PROGRAMACIÓN Lenguajes de programación

C/C++ Perl/ShellScript Java Entornos de programación Eclipse JetBrains **Netbeans Content Management Systems** WordPress Drupal Joomla OTDAS COMPETENCIAS TÉCNICAS

Herramientas de diseño	ECNICAS	
Adobe Photoshop	Adobe Illustrator	Adobe Indesign
Estadística		
SPSS	Statgraphics	
Creación multimedia		
Adobe Audition	Final Cut Pro	Adobe Premiere
Ofimática		
Microsoft Office	Google	Libre/OpenOffice